臺灣基隆地方法院刑事判決　　　　　　　96年度交易字第96號
公　訴　人　臺灣基隆地方法院檢察署檢察官
被　　　告　丁○
上列被告因公共危險等案件，經檢察官提起公訴（96年度偵字第
4553號、第4695號、第4747號），本院判決如下：
    主  文
丁○服用酒類，不能安全駕駛動力交通工具而駕駛，處拘役參拾
日，如易科罰金，以新臺幣壹仟元折算壹日。又違反法院依家庭
暴力防治法第十四條第一項所為禁止實施家庭暴力之民事暫時保
護令裁定，處有期徒刑貳月，如易科罰金，以新臺幣壹仟元折算
壹日。
被訴傷害、過失傷害部分，公訴不受理。
    事  實
一、丁○明知服用酒類過量會導致反應遲鈍、注意力減低之結果
    ，此時若駕駛動力交通工具行駛於道路上，發生車禍之危險
    性較正常時為高，仍於民國96年9月4日中午，在基隆市○○
    區○○街303巷11弄69號4樓家中飲用高梁酒後，已達反應較
    為遲緩，注意能力減低，而不能安全駕駛動力交通工具之狀
    態，猶駕駛車牌號碼F3-9028號自小客車上路欲至基隆市八
    斗子漁港看海，而於13時30分許途經同市○○區○○街與和
    豐街口時，不慎追撞由丙○○騎乘車牌號碼LS5-673號重型
    機車，造成丙○○受有傷害（過失傷害部分，業據撤回告訴
    ）。員警嗣後到場處理，測得丁○呼氣之酒精含量高達每公
    升0.74毫克。
二、丁○明知本院於96年8月21日依家庭暴力防治法第16條第1項
    規定以94年度暫家護字第35號民事暫時保護令，裁定令丁○
    不得對戊○○及其子女甲○○等人實施身體或精神上不法侵
    害之行為，丁○仍基於違反保護令及傷害之故意，於95年9
    月6日20時許，在基隆市○○區○○街303巷11弄69號4樓住
    處酗酒，因不滿酒不夠喝，竟用左手毆打甲○○頭部、將飯
    碗摔至地面並恣意謾罵（傷害部分未據告訴），以此方式對
    甲○○施以身體與精神不法侵害，因而違反本院所為前述暫
    時保護令之裁定。
三、案經基隆市警察局第二分局報告臺灣基隆地方法院檢察署檢
    察官偵查起訴。
    理  由
壹、有罪部分：
一、上揭事實，業據被告楊永爐於本院審理時坦承不諱，犯罪事
    實一部分，並有偵查卷附之酒精濃度測試單、測試觀察紀錄
    表在卷可稽，被告為警查獲當時，已處於酒後不能安全駕駛
    動力交通工具之情狀甚明。犯罪事實二部分；核與證人戊○○、甲○○證述情節相符，並本院96年度暫護字第35號民事
    暫時保護令裁定、行政院衛生署立基隆醫院診斷證明書在卷
    足佐。綜上所陳，本案事證明確，被告犯行堪可認定，應依
    法論科。
二、論罪科刑：
(一)、犯罪事實一部分，核被告所為，係犯刑法第185條之3公共危
    險罪。爰審酌被告明知酒後駕車在道路上行駛，因注意與反
    應能力降低，對一般往來之公眾具有高度危險性，竟仍執意
    酒後駕車，罔顧公眾安全，並考量被告於為警查獲後，其呼
    氣酒精濃度值達每公升0.74毫克，惟慮及被告犯後坦承之態
    度等一切情狀，量處如主文所示之刑，併諭知易科罰金之折
    算標準。
(二)、犯罪事實二部分：核被告所為，係犯家庭暴力防治法第61
    條第1款之違反保護令罪。本院審酌被告明知本院針對其先
    前實施之家庭暴力行為，已對被害人甲○○核發暫時保護令
    ，竟目無法紀而違反保護令之規定，法治觀念偏差，併慮及
    被害人傷勢程度、被告犯後坦承之態度等一切情狀，量處如
    主文所示之刑，併諭知易科罰金之折算標準。
貳、公訴不受理部分
一、公訴意旨另以：(一)丁○與戊○○2人共同居住於基隆市○○
    區○○街303巷11弄69號4樓，屬於家庭暴力防治法第3條第2
    項所列之家庭成員。丁○與戊○○於民國96年8月15日21 時
    36分許，因故在住處發生口角，丁○遂基於傷害之故意，徒
    手毆打戊○○之頭部並以腳踢戊○○之身體，造成戊○○頭
    部鈍挫傷併腦震盪及額前2處皮下血腫、右側胸部鈍挫傷之
    傷害，因認被告涉犯刑法第277條第1項傷害罪。(二)丁○於民
　　國96年9月4日中午，在基隆市○○區○○街303巷11弄61號4
  　樓家中飲用高梁酒後，已達反應較為遲緩，注意能力減低，
    而不能安全駕駛動力交通工具之狀態，猶駕駛車牌號碼F3-9
    028號自小客車上路欲至海邊，於13時30分許途經同市○○
    區○○街與和豐街口時，不慎追撞由丙○○駕駛車牌號碼
    LS5-673號重型機車，造成丙○○左肩、左肘與右肘挫裂傷
    之傷害，因認被告涉犯刑法第284條第1項前段之過失傷害罪
二、按告訴乃論之罪，告訴人於第一審辯論終結前得撤回其告訴
    ；又告訴經撤回者，應諭知不受理之判決；又不受理之判決
    ，得不經言詞辯論為之，刑事訴訟法第238條第1項、第303
    條第3款及第307條分別定有明文。
三、本件被告因傷害、過失傷害案件，經檢察官提起公訴，認被
    告係犯刑法第277條第1項傷害罪、第284條第1項前段之過失
    傷害罪嫌，依同法第287條前段之規定，須告訴乃論。茲據
    告訴人戊○○、丙○○撤回告訴，此有撤回告訴狀及本院96
    年11月30日訊問筆錄在卷足憑，揆諸前開說明，爰不經言詞
    辯論，逕為諭知不受理之判決。
據上論斷，應依刑事訴訟法第299條第1項前段、第303條第3款、
第307條，刑法第185條之3、家庭暴力防治法第61條第1款，刑法
第11條前段、第41條第1項前段，刑法施行法第1條之1，判決如
主文。
本案公共危險、家庭暴力防治法部分經檢察官乙○○到庭執行職
務。
中　　華　　民　　國　　96　　年　　12　　月　　13　　日
                  刑事第二庭　法  官  陳伯厚
以上正本證明與原本無異。
如不服本判決應於收受本判決後10日內向本院提出上訴書狀，其
未敘述上訴理由者，並得於提起上訴後10日內向本院補提理由書
狀（均須按他造當事人之人數附繕本）「切勿逕送上級法院」。
中　　華　　民　　國　　96　　年　　12　　月　　13　　日
                              書記官  黃士元
附錄論罪法條：
中華民國刑法第185條之3
（重大違背義務致交通危險罪）
服用毒品、麻醉藥品、酒類或其他相類之物，不能安全駕駛動力
交通工具而駕駛者，處1年以下有期徒刑、拘役或3萬元以下罰金
。
家庭暴力防治法第61條
違反法院依第 14 條第 1 項、第 16 條第 3 項所為之下列裁定
者，為本法所稱違反保護令罪，處3年以下有期徒刑、拘役或科
或併科新臺幣10萬元以下罰金：
一、禁止實施家庭暴力。
二、禁止騷擾、接觸、跟蹤、通話、通信或其他非必要之聯絡行
    為。
三、遷出住居所。
四、遠離住居所、工作場所、學校或其他特定場所。
五、完成加害人處遇計畫。
